臺灣板橋地方法院交通事件裁定　　　　94年度交聲字第1047號
原處分機關　交通部公路總局臺北區監理所
異　議　人
即受處分人　乙○○
上列受處分人因違反道路交通管理處罰條例事件，對於交通部公
路總局臺北區監理所中華民國94年6 月20日所為之處分（原處分
案號：北監自裁字第裁40-AEB169990號），聲明異議，本院裁定
如下：
    主  文
異議駁回。
    理  由
一、按汽車駕駛人於行駛道路時，使用手持式行動電話進行撥接
    或通話者，處新臺幣（下同）三千元罰鍰，道路交通管理處
    罰條例第31條之1 第1 項定有明文。
二、本件異議人即受處分人乙○○於民國94年5 月26日下午2 時
    18分許，駕駛車牌號碼HS-0642 號自用小客貨車，途經臺北
    市○○區○○路2 段316 號前之路段時，因駕駛汽車行駛中
    持行動電話通話，而為臺北市政府警察局內湖分局警員甲○
    ○以受處分人駕駛汽車有違反道路交通管理處罰條例第31條
    之1 第1 項規定之行為，當場攔停製單舉發，受處分人於收
    受舉發通知單後，於上載之到案日期前即向原處分機關提出
    申訴，經原處分機關函請舉發單位調查結果，仍認受處分人
    有上述違規行為，原處分機關乃依道路交通管理處罰條例第
    31條之1 第1 項、違反道路交通管理事件統一裁罰基準表之
    規定，於94年6 月20日裁處受處分人罰鍰三千元。
三、訊據受處分人乙○○矢口否認有上揭違規行為，辯稱：伊並
    未於駕駛汽車行駛道路時，使用手持式行動電話進行撥接、
    通話，而且當時伊甫進入路邊的五金行購買矽利康後上車，
    雖已發動引擎，但尚未行駛，就被警員開罰單了云云。然查
    ，受處分人於上揭時間確有身處前述路段，也有於車上使用
    手持式行動電話通話一節，此經受處分人所不否認，其確係
    為警方所舉發之人車，並無訛誤之情。又受處分人駕駛汽車
    於前揭時地違規使用手持式行動電話而經舉發等情，業據證
    人即目睹受處分人駕駛汽車違規行駛之警員甲○○於本院94
    年7 月27日調查時，以具結擔保其供述之真實性，並在負擔
    偽證罪之處罰心理下證稱：當時伊是執行機車巡邏勤務，在
    途經臺北市○○區○○路2 段320 巷口處等候紅綠燈時，目
    睹受處分人沿成功路2 段往三軍總醫院的方向行駛，因汽車
    車窗沒關，就看到其左手持行動電話正在說話，後來受處分
    人於該路口迴轉成功路2 段行駛，伊也右轉成功路2 段與其
    同向行駛，就行駛至受處分人左前方請其路邊停車，該停車
    地點即舉發單上所載之成功路2 段316 號之五金行前，伊告
    知受處分人違規之項目時，其態度配合，有將相關證照交給
    伊，也沒有其他陳述，而在整個攔停的過程中，受處分人都
    是在駕駛汽車行駛的狀態等語。按證人甲○○乃為原處分機
    關所認定受處分人有前開駕駛汽車違規行為之原證人，其並
    到庭在本院法官面前以言詞供述本件訴訟上之待證事實–即
    受處分人有前開違規事實，本院由其上述證述已得有受處分
    人確有上開違規行為之心證，且於本件卷存證據資料內並無
    任何積極證據足以證明證人甲○○上開證詞係屬虛偽，亦無
    足以令人顯信甲○○之證述為不可採之品性證據或前科證據
    存在，本院自不得僅以證人係本件製單舉發之員警而全盤抹
    煞其在訴訟上所具有之原證人資格，而受處分人復無舉出或
    聲請本院調查任何對其有利之證據，以使本院對證人所供述
    受處分人違規之行為產生任何合理之懷疑。再者，受處分人
    雖另以其係在臺北市○○區○○路2 段316 號之五金行購得
    矽利康後甫上車發動引擎但尚未行駛於道路時即為警舉發置
    辯，並提出該五金行出具之估價單影本一件為證，惟該估價
    單上並無精確時間之記載，尚無從認定究係受處分人經攔停
    舉發之前或之後所發生之事，更遑論據以為受處分人有利之
    事實認定。是受處分人雖以前開情詞為辯，尚難認為可信，
    本件事證明確，受處分人有上述違規行為洵堪認定。
四、綜上所述，受處分人確有駕駛汽車於行駛道路時，使用手持
    式行動電話撥接通話之違規行為，從而原處分機關依道路交
    通管理處罰條例第31條之1 第1 項、違反道路交通管理事件
    統一裁罰基準表之規定，裁處受處分人罰鍰三千元，核無違
    誤，本件受處分人之異議為無理由，自應將其異議駁回。
據上論斷，應依道路交通案件處理辦法第19條，裁定如主文。
中　　華　　民　　國　　94　　年　　8 　　月　　29　　日
                    交通法庭  法　官  張江澤
以上正本證明與原本無異。
如不服本裁定，應於送達後5日內，向本院提出抗告狀。
                              書記官  林怡秀
中　　華　　民　　國　　94　　年　　8 　　月　　29　　日
